臺灣臺南地方法院臺南簡易庭裁定
111年度南秩字第41號
移送機關    臺南市政府警察局第三分局
被移送人    謝均睿


上列被移送人因違反社會秩序維護法案件，經移送機關以中華民
國111年7月29日南市警三偵字第1110409832號移送書移送審理，
本院裁定如下：
    主　　文
一、謝均睿無正當理由攜帶具有殺傷力之器械，處罰鍰新臺幣1
    萬2,000元。
二、扣案之開山刀（含刀套）3支、折疊刀1支、水管刀（含刀套
    ）1支、西瓜刀（含刀套）1支均沒入。
三、扣案之背包1個發還。　　
    理　　由
一、移送意旨略以：移送機關所轄海南派出所於民國111年7月24
    日0時30分許，在臺南市安明路2段與海尾路之路口執行取締
    酒駕臨檢勤務時，發現車牌號碼000-0000號自用小客車形跡
    可疑進而予以攔查，經盤查後發現該車內1個背包內藏有2支
    開山刀（含刀套），並陸續再取獲開山刀（含刀套）、折疊
    刀、水管刀（含刀套）、西瓜刀（含刀套）各1支（以下合
    稱系爭刀械），被移送人無正當理由攜帶具有殺傷力之器械
    ，已違反社會秩序維護法第63條第1項第1款規定，爰依法移
    請裁處等語。
二、按無正當理由攜帶具有殺傷力之器械、化學製劑或其他危險
    物品者，處3日以下拘留或新臺幣3萬元以下罰鍰，社會秩序
    維護法第63條第1項第1款定有明文。
三、查被移送人於上開時、地攜帶系爭刀械等情，經被移送人於
    警詢時坦認，且有現場紀錄、自願受搜索同意書、系爭刀械
    照片等在卷為證。被移送人雖於警詢時辯稱其剛購買系爭刀
    械，放在車上沒有任何用途等語，惟被移送人無法合理具體
    說明其購得系爭刀械之店家，且提出相關發票為證，又被移
    送人於警詢中坦稱為警盤查時，副駕駛座車門放置1支開山
    刀，所攜帶之背包裡則有2支開山刀，車內另有其他扣案刀
    械隨意置放等情，當時為凌晨時分，是從客觀環境狀態輔以
    經驗常情而論，被移送人應有隨時使用系爭刀械之意圖，聲
    請人亦無法合理交代其攜帶如此多刀械之目的。
四、核被移送人所為，係違反社會秩序維護法第63條第1項第1款
    無正當理由攜帶具有殺傷力之器械，審酌被移送人違反之原
    因、手段、違反義務之程度、系爭刀械之殺傷力及其違害社
    會安全之程度，並兼衡被移送人之年齡以及家庭經濟狀況等
    情狀，量處如主文所示之罰鍰。
五、沒入部分：
　㈠按供違反本法行為所用之物，以行為人所有者為限，得沒入
    之。但沒入，應符合比例原則，社會秩序維護法第22條第3
    項定有明文。
　㈡查扣案之系爭刀械，是被移送人所有且供違反社會秩序維護
    法第63條第1項第1款所用之物，應依前揭規定，宣告沒入之
    。至扣案之背包1個，雖被查扣時是作為攜帶部分刀械之工
    具，惟其本質上並無任何危險性或應予非難性，且與系爭刀
    械亦無不可分離之關係，是衡酌被移送人之財產權後，認無
    沒入之必要性，應予發還被移送人。
六、依社會秩序維護法第46條、第63條第1項第1款、第22條第3
    項，裁定如主文。
中　　華　　民　　國　　111 　年　　8 　　月　　4 　　日
                  臺灣臺南地方法院臺南簡易庭
                                  法　官  廖建瑋
以上正本係照原本作成。
如不服本裁定，得於裁定書送達之翌日起5日內，以書狀敘述理
由，向本庭（臺南市○○路0段000號）提起抗告。
中　　華　　民　　國　　111 　年　　8 　　月　　4 　　日
                                  書記官  鄭梅君